最高法院刑事判決　　　　　　　　　　　　　　　　九十三年度台上字第六九五號
　　上　訴　人　甲○○
右上訴人因違反槍砲彈藥刀械管制條例案件，不服台灣高等法院台中分院中華民國九
十二年十一月二十八日第二審判決（九十二年度上訴字第一八五一號，起訴案號：台
灣台中地方法院檢察署九十二年度偵字第二九０三號），提起上訴，本院判決如左：
    主  文
上訴駁回。
    理　由
按刑事訴訟法第三百七十七條規定，上訴於第三審法院，非以判決違背法令為理由，
不得為之。是提起第三審上訴，應以原判決違背法令為理由，係屬法定要件。如果上
訴理由狀並未依據卷內訴訟資料，具體指摘原判決不適用何種法則或如何適用不當，
或所指摘原判決違法情事，顯與法律規定得為第三審上訴理由之違法情形，不相適合
時，均應認其上訴為違背法律上之程式，予以駁回。本件上訴人甲○○上訴意旨略稱
：(一)、原判決認定上訴人偕同警方起獲槍枝管制編號0000000000號改造手
槍一枝等，其所依憑現場錄影帶上之攝影時間，與上訴人行動電話通聯紀錄之時間，
相差兩小時，事實審法官亦已比對發現時間不符，而警方何以無故更改正確時間，且
通聯紀錄亦可證明上訴人與警方於攝影前曾至現場置槍，原判決未說明上情何以不能
為有利上訴人認定之理由，於法有違。(二)、原審未採信證人陳泰源之供述；未查明證
人潘嘉玲所購買另一槍枝之下落；未分別訊問陳泰源及警員陳進添，均於法有違。第
一審迴護涉案警員，致潘嘉玲遭警員恐嚇而不敢作證，原審對上情未予調查，於法有
違。(三)、依０九二二∣三八四二二三號行動電話之通聯紀錄，可證明九十二年二月十
七日晚間，上訴人與潘嘉玲確曾在台灣台中地方法院停車場接觸；九十二年二月十八
日下午，從郵局匯款時其亦曾接聽上訴人電話；依陳泰源供述置槍之地點，潘嘉玲置
槍完畢後曾致電告知上訴人。原審就上情未詳予調查釐清，於法有違等語。
惟查原判決認定上訴人有原判決事實欄所記載之未經許可，寄藏可發射子彈具有殺傷
力之改造手槍（累犯）犯行，係以上訴人坦承於如原判決事實欄所載時、地，自真實
姓名、年籍均不詳，綽號「阿偉」者取得改造手槍二枝（槍枝管制編號為：0000
000000號、0000000000號）及改造子彈五顆等情不諱，並有上揭改
造槍枝二枝、改造子彈五顆扣案足稽。而該等槍枝及子彈經送鑑定結果，認槍枝係仿
GLOCK 廠半自動手槍製造之玩具手槍換裝土造金屬槍管改造而成之改造手槍，機械性
能良好，可擊發適用子彈，具殺傷力；送鑑改造子彈五顆，均係土造子彈，採樣二顆
試射，均可擊發，具殺傷力，有內政部警政署刑事警察局九十二年一月三十日刑鑑字
第０九二００一八三０一號鑑定書一份附卷可證，堪認上訴人此部分自白係屬事實。
上訴人雖否認九十二年二月十八日，再遭查獲之改造手槍一枝（槍枝管制編號：00
00000000號）及改造子彈一顆，亦係綽號「阿偉」者交伊寄藏，辯稱：九十
二年二月十七日、同月十八日，伊遭南投縣警察局埔里分局警員借提出去，警方要求
伊交出二枝槍出來就可以交保，伊當時因擔心住院之母親，所以打０九二六∣六四四
六八八號行動電話與女友潘嘉玲所使用之０九二二∣三八四二二三號行動電話聯絡，
由潘嘉玲購買二枝槍枝後聯絡陳泰源，一起將槍置放在南投縣埔里鎮○○路橋下，再
通知伊帶警察前去拿槍，警察再載伊將槍放在南投縣埔里鎮愛蘭公墓區，但警方只拿
出其中一枝槍云云。然查上訴人坦承上開槍枝、子彈，係伊於九十二年二月十八日，
為警借提時所查獲，核與證人即承辦警員陳進添所證述之情節相符，並有上訴人偕同
警方至南投縣埔里鎮愛蘭里十二號公墓區內起獲槍、彈之錄影帶乙捲、現場照片六張
在卷可資佐證。而該等槍枝及子彈經送鑑定結果，認送鑑仿CIGSAUER廠改造 P220 半
自動手槍（槍枝管制編號：0000000000號）係仿 GLOCK廠半自動手槍製造
之玩具手槍，更換土造金屬槍管改造而成之改造手槍，機械性能良好，可擊發適用子
彈，具殺傷力；送鑑改造子彈一顆，係土造子彈（具直徑約九ｍｍ之金屬彈頭），經
試射，可擊發，具殺傷力，有內政部警政署刑事警察局九十二年四月十八日刑鑑字第
０九二００三二八六０號鑑定書一份附卷可證。依證人即承辦警員陳進添所供述之情
節，及台灣台中看守所九十二年六月二十四日中所正總字第０九二０００二二一號函
所載之內容，堪認上訴人為南投縣警察局埔里分局借提查證槍枝上手時，確曾向台灣
台中看守所借調上訴人於入所時交所方保管之行動電話三具。證人潘嘉玲否認上訴人
辯稱各情屬實，且潘嘉玲嗣後至台灣台中看守所接見上訴人，亦未曾提及上訴人交出
槍枝得以交保一事，有該所九十二年四月七日中所正戒字第０九二０００一二一０函
及上訴人接見登記表在卷可參。證人陳泰源雖證稱上訴人辯解各情屬實云云，然其所
供各節與潘嘉玲供述內容不符，且陳泰源供稱用以與潘嘉玲聯絡之０九一七∣八０六
六三五號行動電話，其與潘嘉玲所使用之０九二二∣三八四二二三號行動電話，於九
十二年二月十七日、十八日間，二者並無通話紀錄，有前開行動電話之通聯紀錄可憑
。陳泰源供述各情，係屬事後迴護上訴人之詞，不足採信。另警員查獲槍枝係按枝數
等據以認定敘獎額度，有內政部警政署刑事警察局九十二年七月三十日刑鑑字第０九
二０一一八一九七號函及所附具之各警察機關緝獲槍枝獎勵一覽表可憑，衡情警方亦
無僅提報一枝槍枝之理。上訴人否認辯稱各語，無非事後卸責之詞，不足採信等情，
予以綜合判斷。因而維持第一審論處上訴人未經許可，寄藏可發射子彈具有殺傷力之
改造手槍（累犯）罪刑之判決，駁回上訴人在第二審之上訴。已於判決內說明其所憑
之證據及其認定之理由，從形式上觀察，並無違背法令之情形。按證據之取捨與證據
之證明力如何，均屬事實審法院得自由裁量、判斷之職權；苟其此項裁量、判斷，並
不悖乎通常一般之人日常生活經驗之定則或論理法則，又於判決內論其何以作此判
斷之心證理由者，即不得任意指摘其為違法，而據為提起第三審上訴之合法理由。原
審綜合上述各項證據資料，論斷上訴人否認辯解各情及陳泰源供述各節，不足採信；
０九二二∣三八四二二三號行動電話通聯紀錄等，並不能為有利上訴人之認定等情，
乃其採證認事職權之合法行使，不容任意指為違法。上訴意旨未載明何行動電話之何
通電話通話紀錄，其與警方取獲槍枝管制編號0000000000號改造手槍之錄
影帶時間，其兩者間相差兩小時，復未載明事實審法院就上情曾為如何之勘驗，其未
依卷內資料而任意指摘，並非有據。原判決已說明上訴人辯解各情，不足採信之理由
，而證人陳泰源、陳進添分別就其等所知情形為供述，第一審調查時未予隔離訊問，
雖有未合，但此項訴訟程序上之違誤，顯然於判決無影響，依刑事訴訟法第三百八十
條規定，亦不得為上訴第三審之理由。按有利於被告之證據不採納及應於審判期日調
查之證據，係指該證據倘予採納或經調查所能證明者，得以推翻原審判決所確認之事
實，而得據以為不同之認定而言。如非事理所必然，或係無從調查之證據方法，即欠
缺其調查之必要性，縱未調查，或未於理由特加說明，均與所謂無違背法令之情形不
相適合。原判決已說明上訴人否認辯稱各語不足採信之理由，尚不得任意指摘原審有
應調查之證據而未予調查之違法。況原審於九十二年十月十四日行準備程序時，曾訊
問上訴人尚有何證據請求調查，上訴人答稱：「沒有」（原審卷第三十二頁），嗣於
審判期日復未聲請原審再為如何之調查。而本院為法律審，上訴人在本院又為此爭執
，自非依據卷內資料執為指摘之合法上訴第三審理由。上訴意旨對原審之論斷，究係
違背何種法則或如何適用法則不當，並未依據卷內資料具體指摘，徒憑己意任指為違
法，重為單純事實上之爭執，難謂係適法上訴第三審之理由，其上訴違背法律上之程
式，應予駁回。
據上論結，應依刑事訴訟法第三百九十五條前段，判決如主文。
中　　　華　　　民　　　國　　九十三　　年　　　二　　　月　　 十九 　　日
                              最高法院刑事第三庭
                                  審判長法官  董　明　霈
                                        法官  林　茂　雄
                                        法官  張　祺　祥
                                        法官  郭　毓　洲
                                        法官  吳　三　龍
      右正本證明與原本無異
                                              書  記  官
中　　　華　　　民　　　國　　九十三　　年　　　二　　　月　　二十六　　日
                                                                   Ｍ
